【裁判字號】    97,易,2570
【裁判日期】    970917
【裁判案由】    毒品危害防制條例
【裁判全文】
臺灣板橋地方法院刑事判決              97年度易字第2570號
公  訴  人  臺灣板橋地方法院檢察署檢察官
被      告  甲○○
                    （現另案於臺灣臺北監獄臺北分監執行）
上列被告因違反毒品危害防制條例案件，經檢察官提起公訴（97
年度毒偵字第6585號），被告就被訴事實為有罪陳述，本院改行
簡式審判程序審理，判決如下：
    主  文
甲○○施用第二級毒品，累犯，處有期徒刑伍月，如易科罰金，
以新臺幣壹仟元折算壹日。扣案之甲基安非他命殘渣袋壹個上殘
留之微量甲基安非他命（量微無法秤重），沒收銷燬之；扣案包
裝上開甲基安非他命之外包裝袋壹個、吸食器玻璃球壹個、吸管
勺子壹支，均沒收之。
    事  實
一、甲○○前因施用毒品案件，經臺灣臺北地方法院以94年度毒
    聲字第274 號裁定送觀察、勒戒，認無繼續施用毒品之傾向
    ，於民國94年7 月20日執行觀察、勒戒完畢釋放，並由臺灣
    臺北地方法院檢察署檢察官以94年度毒偵字第865 、1965號
    為不起訴處分在案。又因施用毒品案件，經臺灣士林地方法
    院以95年度簡字第85號判決判處有期徒刑3 月確定，於95年
    5 月16日執行完畢。復因詐欺案件，經臺灣士林地方法院以
    95年度易字第1363號判決判處有期徒刑4 月確定，於96年2
    月26日執行完畢。再因施用毒品案件，經臺灣士林地方法院
    及本院先後以96年度易字第457 號、96年度簡字第2929號判
    決判處有期徒刑5 月、5 月，並經臺灣士林地方法院及本院
    先後以96年度聲減字第1923號、96年度聲減字第2270號減為
    有期徒刑2 月15日、2 月15日確定，分別於96年9 月6 日、
    96年8 月29日執行完畢。詎猶不思悛悔，復基於施用第二級
    毒品甲基安非他命之犯意，於上開觀察、勒戒執行完畢後5
    年內之97年3 月2 日晚間9 時許，在臺北市○○區○○路
    105 號4 樓住處內，以將第二級毒品甲基安非他命置於吸食
    器上燒烤而吸食其濃煙之方式，施用第二級毒品甲基安非他
    命1 次。嗣於97年3 月3 日下午2 時30分許，為警在臺北縣
    三重市○○街446 號前查獲，並扣得甲○○所有之甲基安非
    他命殘渣袋1 個、吸食器玻璃球1 個、吸管勺子1 支，經採
    集甲○○尿液送驗，結果呈甲基安非他命陽性反應，始悉上
    情。
二、案經臺北縣政府警察局三重分局報請臺灣板橋地方法院檢察
    署檢檢察官偵查起訴。本院於準備程序程序進行中，被告就
    被訴事實為有罪之陳述，經告知被告簡式審判程序之旨，並
    聽取當事人之意見後，裁定進行簡式審判程序。
    理  由
一、上揭犯罪事實，業據被告甲○○於本院準備程序及審理中坦
    承不諱，並有甲基安非他命殘渣袋1 個、吸食器玻璃球1 個
    、吸管勺子1 支扣案可資佐證，而被告經警於97年3 月3 日
    採集其尿液檢體送驗結果，呈甲基安非他命陽性反應，亦有
    臺北縣政府警察局三重分局查獲違反毒品危害防制條例案犯
    嫌代碼對照表、臺灣檢驗科技股份有限公司97年3 月21日報
    告編號CH/2008/30223 號濫用藥物檢驗報告各1 份附卷可稽
    ，足認被告之自白與事實相符，洵堪採為認定事實之依據。
    事證明確，被告犯行已堪認定。此外，被告前因施用毒品案
    件，經臺灣臺北地方法院以94年度毒聲字第274 號裁定送觀
    察、勒戒，認無繼續施用毒品之傾向，於94年7 月20日執行
    觀察、勒戒完畢釋放，並由臺灣臺北地方法院檢察署檢察官
    以94年度毒偵字第865 、1965號為不起訴處分在案等情，復
    有臺灣高等法院被告前案紀錄表1 份在卷可考，被告於上開
    觀察、勒戒執行完畢釋放後，5 年內再犯本件施用毒品犯行
    ，應依法論科。
二、核被告甲○○所為，係犯毒品危害防制條例第10條第2 項之
    施用第二級毒品罪。其施用第二級毒品甲基安非他命前後持
    有第二級毒品甲基安非他命之低度行為，應為施用之高度行
    為所吸收，不另論罪。又被告有如犯罪事實欄所載之犯罪科
    刑執行情形，有臺灣高等法院被告前案紀錄表1 份在卷可憑
    ，其受有期徒刑之執行完畢後，5 年以內故意再犯本件有期
    徒刑以上之罪，為累犯，應依刑法第47條第1 項之規定加重
    其刑。爰審酌被告前已因施用毒品案件經送觀察、勒戒，並
    有經法院多次判刑之前科紀錄，此有臺灣高等法院被告前案
    紀錄表1 份附卷可佐，仍不能戒除毒癮，再次漠視法令禁制
    而犯本罪，顯見其戒除毒癮之意志薄弱，惟念其犯後坦承犯
    行，態度尚佳，且施用毒品所生危害，實以自戕身心健康為
    主，對於他人生命、身體、財產等法益，尚無明顯而重大之
    實害等一切情狀，量處如主文所示之刑，並諭知易科罰金之
    折算標準，以示懲儆。又扣案甲基安非他命殘渣袋1 個上殘
    留之微量甲基安非他命（量微無法秤重），屬查獲之第二級
    毒品，不問屬於犯人與否，均應依毒品危害防制條例第18條
    第1 項前段併予宣告沒收銷燬之；而扣案包裝上開甲基安非
    他命之外包裝袋1 個、吸食器玻璃球1 個、吸管勺子1 支，
    均係被告所有，供本件施用第二級毒品犯罪所用之物，業經
    被告供承在卷，爰均依刑法第38條第1 項第2 款規定併予宣
    告沒收之。
據上論斷，應依刑事訴訟法第273 條之1 第1 項、第299 條第1
項前段，毒品危害防制條例第10條第2 項、第18條第1 項前段，
刑法第11條、第47條第1 項、第41條第1 項前段、第38條第1 項
第2 款，判決如主文。
本案經檢察官李巧菱到庭執行職務。
中    華    民    國    97    年    9     月    17    日
                      刑事第十三庭    法  官  曾淑娟
上列正本證明與原本無異。
                                      書記官  謝雪紅
中    華    民    國    97    年    9     月    17    日
附錄本案論罪科刑法條全文：
毒品危害防制條例第10條
施用第一級毒品者，處6 月以上 5 年以下有期徒刑。
施用第二級毒品者，處3 年以下有期徒刑。


司法院資訊處製作；財團法人民間司法改革基金會備份。
